臺灣臺北地方法院交通事件裁定　　　　　　　　　　九十一年度交聲字第六六八號
　　異　議　人
　　即受處分人　甲○○
右列受處分人因違反道路交通管理處罰條例案件，對於台北市交通事件裁決所民國九
十一年四月一日所為之處分（原處分案號：北市裁三字第二二－ＡＸＸ０一一九四一
號），聲明異議，本院裁定如左：
    主  文
異議駁回。
    理  由
一、按「汽車駕駛人轉彎時，有左列情形之一者，處二百元以上六百元以下罰鍰：二
    、不依標誌、標線、號誌指示者。」「汽車駕駛人，駕駛汽車違反道路交通安全
    規則，因而肇事致人受傷者，吊扣其駕駛執照三個月至六個月。」「汽車駕駛人
    有左列各款所列條款之一者，除依原條款處罰鍰外，並予記點：一、有第三十三
    條、第三十八條第一項、第四十條第一項、第四十五條、第四十七條第一款至第
    四款、第四十八條、第四十九條或第六十條第一項、第二項第一款至第三款情形
    之一者，各記違規點數一點。」道路交通管理處罰條例第四十八條第二款、第六
    十一條第三項、第六十三條第一項第一款分別定有明文；又道路交通管理處罰條
    例所稱之汽車，包括機器腳踏車之內，同條例第三條第八款亦可參照。
二、原處分意旨略以：本件異議人即受處分人甲○○於民國九十一年一月十九日七時
    三十分許，駕駛車號ＡＣＣ－三七八號重型機器腳踏車，沿台北市○○○路由東
    向西行駛，至該路與濱江街一百八十巷路口時，未遵守該路口不得左轉之標誌，
    向南左轉，致遭左後側沿民族東路內側車道同向行駛，由案外人陳天助所駕駛之
    Ｂ九－二七八號營業小客車撞及而肇事，並使受處分人所附載之案外人戴劉舜英
    受有左腳開放性骨折、頭部撞傷之傷害。受處分人之前述違規行為，經警員發覺
    ，即以受處分人違反前述道路交通管理處罰條例第四十八條第二款、第六十一條
    第三項之規定摯發台北市政府警察局ＡＸＸ０一一九四一號舉發違反道路交通管
    理事件通知單舉發，嗣受處分人於舉發通知單上所載應到案日期前向原處分機關
    為申訴，經原處分機關請舉發單位即台北市政府警察局交通警察大隊調查，仍認
    受處分人有前開違規行為，原處分機關乃以受處分人違反前述道路交通管理處罰
    條例第四十八條第二款、第六十一條第三項規定之行為，依裁決時之違反道路交
    通管理事件統一裁罰標準表（九十一年九月一日起已更名為違反道路交通管理事
    件統一裁罰基準表），於九十一年四月一日裁處受處分人罰鍰新台幣六百元，並
    吊扣受處分人之駕駛執照三個月，再依道路交通管理處罰條例第六十三條第一項
    第一款（原處分裁決書漏載「第一款」）之規定，記汽車駕駛人即受處分人違規
    點數一點。
三、異議意旨雖稱：民族東路東向西未越濱江街一百八十巷前之標誌，固有禁止左轉
    及禁止右轉之標誌，然越該巷口則僅有禁止右轉之標誌，故受處分人認為前後兩
    標誌之不同，係允許機車得在事故地點等待左轉之意思；又受處分人前曾受當地
    指揮交通之義交告知，應在民族東路越停止線及行人穿越道處待轉；且原處分亦
    未認定肇事人陳天助之過失責任云云，然查：(1)受處分人係在民族東路東往西方
    向，甫超過民族東路停止線（與濱江街一百八十巷巷口尚距三十五點二公尺）即
    行左轉，及民族東路該路口之分隔島上，設有禁止左轉標誌之事實，均有道路交
    通事故調查報告表在卷可稽，並為受處分人所自承，則受處分人自不能因為遠處
    之濱江街一百八十巷巷口另「僅設有禁止右轉」之標誌，即稱其得以前述之方式
    、在距濱江街一百八十巷巷口尚有三十五點二公尺之路口逕行左轉；(2)又如採受
    處分人之左轉方式，則必然須等待民族東路上之號誌為紅燈時，受處分人方能左
    轉，惟此時濱江街一百八十巷巷口即為綠燈號誌，如有車輛由該巷口進入民族東
    路後採西向東之行進方向，則進入民族東路車輛之行進路線，必然與受處分人之
    左轉路線交叉，並發生危險，是於此情形，本院亦實難相信有何負責指揮交通之
    人員，曾要求受處分人以此一危險之路線進行左轉，而使受處分人產生該路口得
    以左轉之誤認；(3)且原處分之目的，既僅在裁罰受處分人之違規行為，則撞及受
    處分人之案外人陳天助有無過失，當不在本件處分認定範圍之內，受處分人亦不
    能以案外人陳天助亦有過失，即稱原處分有所不當。是綜上所述，受處分人之前
    述辯詞均無理由；且受處分人所附載之案外人戴劉舜英因受處分人前述之違規行
    為，受有左腳開放性骨折、頭部撞傷之傷害之事實，亦有台北市政府警察局中山
    分局交通分隊道路交通事故補充資料表在卷可考，則受處分人有轉彎時不依標誌
    指示、且因違反道路交通安全規則，因而肇事致人受傷之事實，均足堪認定。
三、從而，原處分機關以受處分人有違反前揭道路交通管理處罰條例第四十八條第二
    款、第六十一條第三項之行為，依裁決時之違反道路交通管理事件統一裁罰標準
    表，裁處受處分人罰鍰新台幣六百元，並吊扣受處分人之駕駛執照三個月，再依
    道路交通管理處罰條例第六十三條第一項第一款（原處分裁決書漏載「第一款」
    ）之規定，記汽車駕駛人即受處分人違規點數一點，即無違誤，本件受處分人之
    異議為無理由，應予駁回。末查，受處分人係因違反道路交通管理處罰條例第六
    十一條第三項之規定，而遭吊扣駕照之處分，則原處分另以受處分人違反同條例
    第四十八條第二款之規定為由，另依同條例第六十三條第一項第一款之規定，記
    受處分人違規點數一點，即無同條例第六十三條第二項「依前項各條款，已受吊
    扣或吊銷駕駛執照處分者，不予記點。」規定之適用，附此敘明。
據上論斷，應依道路交通案件處理辦法第十九條，裁定如主文。
中      華      民      國    九十一    年      十      月     十五     日
                                臺灣臺北地方法院交通法庭
                                      法  官  林鴻達
右正本證明與原本無異。
如不服本裁定，應於送達後五日內，向本院提出抗告狀。
                                      書記官  石幸代
中      華      民      國    九十一    年      十      月     十七     日
